【裁判字號】    89,訴,304
【裁判日期】    890816
【裁判案由】    毒品危害防制條例
【裁判全文】
臺灣嘉義地方法院刑事判決                          八十九年度訴字第三四號
    公  訴  人  臺灣嘉義地方法院檢察署檢察官
    被      告  乙○○
    指定辯護人  本院公設辯護人  丙○○
右列被告因毒品危害防制條例案件，經檢察官提起公訴（八十九年度偵字第三三０五
號），本院判決如左：
    主  文
乙○○販賣第二級毒品，處有期徒刑捌年。扣案之帳冊壹本，沒收之。
    事  實
一、乙○○意圖營利，基於販賣第二級毒品安非他命之犯意，於民國八十九年五月十
    七日下午三時許，在嘉義縣新港鄉西庄村村口，以新台幣（下同）二千五百元之
    價格，非法販賣第二級毒品安非他命一小包予甲○○施用（另案強制戒治中）。
    嗣同年五月二十二日晚上九時許，經警在嘉義縣新港鄉西庄村五十九之二號前產
    業道路查獲，並扣得其所有帳冊一本、行動電話一具（另扣得安非他命０．四公
    克、玻璃球管一組，於施用毒品案件中處理）。
二、案經嘉義市警察局第一分局報請台灣嘉義地方法院檢察署檢察官偵查起訴。
    理  由
一、訊據被告乙○○矢口否認有何右揭犯行，辯稱：其未販賣安非他命予甲○○，有
    一次到甲○○家時向我借二千五百元，因此帳冊上才記載「生哥借二千五百元」
    ，警訊時因吃安眠藥及施用安非他命，頭暈暈的，才講賣安非他命給甲○○一次
    ，二千五百元云云。經查：
  (一)被告於警訊時供承：於八十九年五月十七日下午十五時，在嘉義縣新港鄉西庄村
    口販賣毒品安非他命一小包，價錢二千五百元給甲○○等語。核與證人甲○○於
    警訊時證述：於八十九年五月十七日下午十五時左右，在我村庄口（即嘉義縣新
    港鄉西庄村）向乙○○購買一次安非他命，買了二千五百元，他今天（即八十九
    年五月二十二日）到我家收取我向他購買安非他命所欠之二千五百元等語相符，
    復有被告所有之帳冊一本扣案可資佐證。
  (二)按證人或當事人於案發之初之供述，較少權衡利害得失或受他人之干預，依經驗
    法則，較諸事後翻異之詞為可信，即所謂案重初供，故除非可證明其更異之詞與
    事實相符或其初供係虛偽者外，自不得任意捨棄初供於不採（最高法院八十年度
    台上字第五一０九號、八十二年度台上字第五三一一號、八十三年度台上字第三
    二四三號判決參照）。被告及證人甲○○於偵審中均翻異前詞，否認右揭販賣及
    購買安非他命之事實，均改稱帳冊所載二千五百元係借款云云。惟渠二人經隔離
    訊問結果，被告供稱：於八十九年二、三月間，在新港西庄村之朋友「鳥仔」住
    處，由「鳥仔」介紹認識，認識當天在「鳥仔」家裡喝酒談天後，各自回家，平
    時有空才互相找對方，很少打電話聯絡，大約在四月中旬時，有一次我到他家時
    ，向我借的云云。證人甲○○證稱：大約八十九年四月中旬，在電話玩具店經朋
    友介紹認識被告，當天因玩電動玩具錢輸光，請被告載我回去。隔天我再到電動
    玩具店要繼續玩，因跟老闆有認識，請老闆幫我開分，每五百元開分一次，共欠
    老闆二千五百元後，被告才到場，因為開分之小姐要交班結帳，才向被告借二千
    五百元還帳云云。就渠二人如何認識，借錢之原因、時間、地點等重要事項，所
    述竟天差地別、互相齟齬，無一相符，足稽，渠等事後更異為係借款一節，與事
    實不符，不足採憑，揆諸前揭判決意旨，自以渠二人於警訊時之初供為可採。
  (三)又被告於八十九年五月二十二日晚上九時許被警查獲後，帶至警局製作第一次訊
    問筆錄時，被告以很累，想睡覺為由，不願意製作筆錄，俟於翌（二十三）日始
    接受訊問調查，此有警訊筆錄在卷可按，被告所辯警訊時因吃安眠藥及施用安非
    他命，頭暈暈的，才講賣安非他命給甲○○一次，二千五百元云云，顯屬匿飾虛
    偽之詞，益證其於警訊時確實供承販賣安非他命一次二千五百元予甲○○屬實。
  (四)綜上所述，被告以前開情詞置辯，諉無可採，本件事證明確，被告之犯行堪以認
    定，應予依法論科。
二、核被告所為，係犯毒品危害防制條例第四條第二項之罪。爰審酌被告之品性、犯
    罪之動機、目的、所生之危害及犯罪後之態度等一切情狀，量處如主文所示之刑
    。又帳冊一本，為被告所有，供犯罪記帳所用之物，爰依法宣告沒收之。至扣案
    之行動電話一具，雖為被告所有，但不能證明係供犯罪連絡之用，爰不另為沒收
    之諭知，公訴人請求一併宣告沒收，尚屬無據。又本件販賣安非他命之價額二千
    五百元，據證人甲○○證述：被告有到我家要錢，但無錢還他等語在卷，被告既
    尚未取得販賣安非他命之價款，亦不另為追徵其價額或以其財產抵償之諭知，併
    此敘明。
三、據上論斷，應依刑事訴訟法第二百九十九條第一項前段，毒品危害防制條例第四
    條第二項，刑法第十一條前段、第三十八條第一項第二款，判決如主文。
本案經檢察官游悅晨到庭執行職務
中    華    民    國      八十九      年        八      月      十六    日
                                臺灣嘉義地方法院刑事第三庭
                                        法  官  洪  秀  一
如不服本判決，應於判決送達後十日內，向本院提出上訴狀。
右正本證明與原本無異。
中    華    民    國      八十九      年        八      月      十六    日
                                        書記官  陳  湘  蓉
附錄法條：
毒品危害防制條例第四條第二項
製造、運輸、販賣第二級毒品者，處無期徒刑或七年以上有期徒刑，得併科新臺幣七
百萬元以下罰金。


司法院資訊處製作；財團法人民間司法改革基金會備份。
